【裁判字號】    92,訴,503
【裁判日期】    920630
【裁判案由】    毒品危害防制條例
【裁判全文】
台灣板橋地方法院刑事判決                          九十二年度訴字第五三號
    公  訴  人  臺灣板橋地方法院檢察署檢察官
    被      告  甲○○
右列被告因違反毒品危害防制條例案件，茲經檢察官提起公訴（九十一年度偵字第二
一八四號），及移
    主  文
甲○○連續施用第一級毒品，處有期徒刑柒月；又連續施用第二級毒品，處有期徒刑
參月；應執行有期徒刑捌月。
    事  實
一、甲○○前因施用第一級毒品海洛因案件，經本院於民國八十九年二月十五日以八
    十九年度毒聲字第一二二三號裁定送觀察、勒戒後，認有繼續施用毒品之傾向，
    由本院於八十九年三月六日以八十九年度毒聲字第一七一八號裁定令入戒治處所
    施以強制戒治，嗣因其戒治成效經評定為合格，再於八十九年八月十八日以八十
    九年度毒聲字第四九一四號裁定停止戒治，所餘戒治期間交付保護管束，惟竟於
    保護管束期間違反保護管束應遵守事項情節重大，故另以九十年二月十日九十年
    度毒聲字第七二八號裁定，撤銷停止戒治，令入戒治處所施以強制戒治，而於九
    十年八月十三日強制戒治期滿，由台灣板橋地方法院檢察署檢察官於九十年九月
    四日，以九十年度戒毒偵字第五六六號為不起訴處分確定在案。詎甲○○猶不知
    悔改，復分別基於施用第二級毒品安非他命及施用第一級毒品海洛因之概括犯意
    ，自九十一年七月間起至九十二年一月二十日止，在臺北縣樹林市○○街四十三
    號三樓住處，各以錫箔紙加熱吸取其煙及注射針筒注射身體之方式，施用第二級
    毒品安非他命約三次，施用第一級毒品海洛因約二十次，嗣經警分別於九十一年
    七月十三日二十三時許及九十二年一月二十日二時三十分許，在臺北縣樹林市○
    ○街四十三號三樓查獲，並於第一次查獲時，扣得在場紀炳芳（另案由檢察官另
    行偵辦中）所有海洛因六包（毛重四．五公克）、安非他命五包及一瓶（總重十
    四．七公克）、安非他命吸食器一組。甲○○因本件施用毒品案件，經本院以九
    十一年度毒聲字第三八一二號裁定令入戒治處所施以強制戒治一年，現仍在戒治
    中。
二、案經桃園縣政府警察局龜山分局、台北縣政府警察局樹林分局分別報請台灣板橋
    地方法院檢察署檢察官偵查起訴及移送併辦。
    理  由
一、右開事實，業經被告甲○○於本院審理中自白不諱，且被告先後二次為警查獲時
    所採之尿液，送驗結果均呈鴉片類（嗎啡）及安非他命類陽性反應，此有台北縣
    政府警察局樹林分局毒品危害防治條例案件被移送人姓名及代碼對照表、臺灣檢
    驗科技股份有限公司九十二年二月十二日濫用毒品尿液檢驗報告書、國防部憲兵
    司令部刑事鑑識中心九十一年十月二十三日綱得字第一四二七九號鑑驗通知書各
    一紙附卷可佐，是被告之自白經核與事實相符。又被告前因施用毒品案件，經本
    院於八十九年二月十五日以八十九年度毒聲字第一二二三號裁定送觀察、勒戒後
    ，認有繼續施用毒品之傾向，由本院於八十九年三月六日以八十九年度毒聲字第
    一七一八號裁定令入戒治處所施以強制戒治，嗣因其戒治成效經評定為合格，再
    於八十九年八月十八日以八十九年度毒聲字第四九一四號裁定停止戒治，所餘戒
    治期間交付保護管束，惟竟於保護管束期間違反保護管束應遵守事項情節重大，
    故另以九十年二月十日九十年度毒聲字第七二八號裁定，撤銷停止戒治，令入戒
    治處所施以強制戒治，而於九十年八月十三日強制戒治期滿，由台灣板橋地方法
    院檢察署檢察官於九十年九月四日，以九十年度戒毒偵字第五六六號為不起訴處
    分確定在案，及因本件施用毒品案件，經本院以九十一年度毒聲字第三八一二號
    裁定令入戒治處所施以強制戒治一年，亦有上開不起訴處分書一份、臺灣高等法
    院被告全國前案紀錄表一份及本院裁定正本一份附卷足按，本案事證已甚明確，
    被告犯行應堪認定。
二、按海洛因及安非他命分屬第一級及第二級毒品，毒品危害防治條例第二條第二項
    第一款及第二款定有明文。核被告所為，係犯毒品危害防制條例第十條第一項之
    施用第一級毒品罪及同條第二項之施用第二級毒品罪；其持有海洛因及安非他命
    之低度行為，分別為施用之高度行為所吸收，均不另論罪；其先後多次施用海洛
    因及安非他命之犯行，均時間密接、方法相同，各觸犯構成要件相同之罪名，顯
    係基於概括犯意為之，應分別依刑法第五十六條之規定分別以一罪論並加重其刑
    ；其所犯上開二罪，犯意各別，行為互異，應分論併罰，公訴人雖僅就被告於九
    十一年七月十四日十四時三十分許前之二十四小時及九十六小時內某時，施用第
    一級毒品海洛因及第二級毒品安非他命一次犯行部分起訴，惟其餘部分與起訴部
    分，時間緊接，所犯罪名相同，顯各係出於概括之犯意為之，各為連續犯，且經
    檢察官移送併辦，均為起訴效力所及，本院自得併予審究。爰審酌被告之前科素
    行、犯罪之動機、目的、施用毒品之次數，事後已坦承犯行，態度尚稱良好等一
    切情狀，量處如主文所示之刑，及定其應執行刑，以示懲儆。至扣案之海洛因六
    包（毛重四．五公克）、安非他命五包及一瓶（總重十四．七公克）、安非他命
    吸食器一組等物，均係當時在場之紀炳芳所有之物，業據紀炳芳於偵查中（詳九
    十一年度毒偵字第二四五八號偵卷第二十一、二十二頁）與被告一致供明在卷，
    尚與被告無涉，而紀炳芳所涉毒品危害防制條例案件另案偵辦中，本件自毋庸宣
    告沒收銷燬之，併予敘明。
據上論斷，應依刑事訴訟法第二百九十九條第一項前段，毒品危害防治條例第十條第
一項、第二項，刑法第十一條前段、第五十六條、第五十一條第五款，判決如主文。
中      華      民      國    九十二    年      六      月    三十    日
                            臺灣板橋地方法院刑事第二庭
                                    法  官  林春長
如不服本判決，應於送達後十日內，向本院提出上訴狀。
右正本證明與原本無異。
                                  書記官    林志憲
中      華      民      國      九十二      年    七   月     一      日
附錄本案論罪科刑法條全文：
毒品危害防制條例第十條：
施用第一級毒品者，處六月以上五年以下有期徒刑。
施用第二級毒品者，處三年以下有期徒刑。


司法院資訊處製作；財團法人民間司法改革基金會備份。
